臺灣嘉義地方法院刑事判決　　　　　　　100年度易字第699號
公　訴　人　臺灣嘉義地方法院檢察署檢察官
被　　　告　張永明
上列被告因竊盜案件，經檢察官提起公訴（100 年度偵字第5376
、5610號），被告於準備程序中就被訴事實為有罪之陳述，經本
院改依簡式程序審理，判決如下：
    主  文
張永明犯竊盜罪，累犯，處有期徒刑陸月；又犯攜帶兇器竊盜罪
，累犯，處有期徒刑柒月。應執行有期徒刑拾月。
    犯 罪 事 實
一、張永明前因施用毒品案件，經本院分別以98年度訴字第391
    號、98年度嘉簡字第896 號判決有期徒刑10月、4 月、6 月
    確定，並合併定應執行有期徒刑1 年4 月確定，甫於民國10
    0年1月14日縮刑期滿執行完畢。詎仍不知悔改：(一)基於意圖
    為自己不法所有之犯意，於100 年7 月1 日15時許，委請不
    知情之陳信霖騎乘陳信霖所有之車牌號碼723-BCW 號重型機
    車搭載張永明前往沈長成所有之嘉義縣竹崎鄉○○村○○段
    ○○道路旁之果園工寮，徒手竊取沈長成放置於工寮內之農
    用噴霧器3 組、抽水機1 部後，搬運至機車上離開現場。張
    永明再將竊得之物品販售予不知情之吳明東所經營之東昇回
    收廠、林素真所經營之鑫丞回收廠，共得款新臺幣（下同）
    4105元。(二)張永明另基於意圖為自己不法所有之犯意，於同
    年7 月4 日22時許，自備客觀上足為兇器使用之剪刀1 把，
    單獨至沈長成之上開果園工寮內，利用四下無人之際，以剪
    刀剪下沈長成之電線20尺，竊取得手。
二、案經沈長成訴由嘉義縣警察局竹崎分局報告臺灣嘉義地方法
    院檢察署檢察官偵查起訴。
    理  由
一、本件係經被告張永明於準備程序當庭表示認罪，而經本院裁
    定以簡式審判程序加以審理，則依據刑事訴訟法第273 條之
    2 、同法第159 條第2 項之規定，不適用傳聞法則有關限制
    證據能力之相關規定，合先敘明。
二、上揭犯罪事實，均據被告於警詢及本院審理時坦承不諱，其
    中犯罪事實一(一)部分，核與證人即不知情友人陳信霖、被害
    人沈長成、東昇資源回收場負責人吳明東、鑫丞回收場負責
    人林素真於警詢中證述（見8416號警卷7 至11、13至20頁）
    ，均屬相符，並有扣押書2 紙、被害報告書1 紙、贓物領據
    1紙、收受物品、就或、五金廢料或廢棄物登記表1 紙、照片
    24張附卷足參（見同上警卷第21至37頁）；犯罪事實一(二)部
    分，核與證人即被害人沈長成於警詢中證述相符（見1901號
    警卷第5 至6 頁），並有扣押書、被害報告書、扣押物品目
    錄表、贓物認領保管單各1 紙、照片8 張在卷可佐（見同上
    警卷第7 至14頁）。是被告上揭自白均核與事實相符，應堪
    採信。從而，本件事證明確，被告上開竊盜犯行均堪認定，
    均應依法論科。
三、按刑法第321 條第1 項第3 款之攜帶兇器竊盜罪，係以行為
    人攜帶兇器竊盜為加重條件，此所謂兇器，其種類並無限制
    ，凡客觀上足對人之生命、身體、安全構成威脅，具有危險
    性之兇器均屬之，且只須行竊時攜帶此種具有危險性之兇器
    為已足，並不以攜帶之初有行兇之意圖為必要，最高法院79
    年度臺上字第5253號判例意旨可資參照。查被告於上開犯罪
    事實一(二)行竊時所持之剪刀1 把，觀諸上開卷附剪刀照片，
    在外觀上係屬一般之大剪刀，且既可於上開犯罪事實一(二)竊
    盜犯行中剪斷堅韌之電線，是在客觀上足認對人之生命、身
    體、安全構成威脅，而為具危險性之兇器，殆無疑義。是核
    被告上開犯罪事實一(一)所為，係犯刑法第320 條第1 項之竊
    盜罪；上開犯罪事實一(二)，係犯刑法第321 條第1 項第3 款
    之攜帶兇器竊盜罪。又被告前因施用毒品案件，經本院分別
    以98年度訴字第391 號、98年度嘉簡字第896 號判決有期徒
    刑10月、4 月、6 月確定，並合併定應執行有期徒刑1 年4
    月確定，甫於100 年1 月14日縮刑期滿執行完畢等情，有其
    臺灣高等法院被告前案紀錄表1 份附卷可按，其於有期徒刑
    執行完畢5 年以內，故意再犯本案有期徒刑以上之2 罪，均
    為累犯，均應依刑法第47條第1 項之規定，加重其刑。爰審
    酌被告素行非佳，業如前述，於本院審理中自承：國中肄業
    、唸到一年級之智識程度，之前做水電、粗工，粗工1 日90
    0 元，水電1 日1000元，父母建在，父親67歲，母親66歲，
    因為他們身體不好，所以很少工作，有1 個哥哥，有羊癲瘋
    所以不能外出工作，有2 個姊姊均已離婚，目前同住在家中
    ，伊還有1 個兒子要扶養，已經離婚，兒子由伊監護中等家
    庭狀況，且前已有竊盜犯行之前科紀錄，僅因己用之動機及
    目的，先竊取他人之農用機具，後持客觀上足以為兇器使用
    之破壞剪，竊取他人物品，顯見法治觀念薄弱，影響社會治
    安非微，惟其所竊取之物品之價值尚非重大，犯後坦均承犯
    行，犯後態度尚可等一切情狀，分別量處如主文所示之刑，
    並定其應執行之刑，以示懲儆。至被告上開犯罪事實一(二)竊
    盜犯行所用之剪刀，非為其所有，業據其供明在卷（見本院
    卷第34頁），且尚無其他證據可資證明其所述為虛偽，自不
    予宣告沒收。
據上論斷，應依刑事訴訟法第273 條之1 第1 項、第299 條第1
項前段，刑法第320 條第1 項、第321 條第1 項第3 款、第47條
第1 項、第51條第5 款，刑法施行法第1 條之1 第1 項、第2 項
前段判決如主文。
本案經檢察官徐鈺婷到庭執行職務。
中    華    民    國    100    年   10    月    31    日
                  刑事第六庭    法  官  張志偉
以上正本證明與原本無異。
如不服本判決應於收受判決後10日內向本院提出上訴書狀，並應
敘述具體理由；其未敘述上訴理由者，應於上訴期間屆滿後20日
內向本院補提理由書（均須按他造當事人之人數附繕本）「切勿
逕送上級法院」。告訴人或被害人如對於本判決不服者，應具備
理由請求檢察官上訴，其上訴期間之計算係以檢察官收受判決正
本之日期為準。
中    華    民    國   100    年    10    月    31    日
                                書記官  張子涵
附錄法條：
刑法第320 條第1 項、第321 條第1 項第3 款
（普通竊盜罪、竊佔罪）
意圖為自己或第三人不法之所有，而竊取他人之動產者，為竊盜
罪，處5  年以下有期徒刑、拘役或 5 百元以下罰金。
意圖為自己或第三人不法之利益，而竊佔他人之不動產者，依前
項之規定處斷。
前二項之未遂犯罰之。
中華民國刑法第321條
（加重竊盜罪）
犯竊盜罪而有下列情形之一者，處 6 月以上、5 年以下有期徒
刑，得併科新臺幣 10 萬元以下罰金：
一、侵入住宅或有人居住之建築物、船艦或隱匿其內而犯之者。
二、毀越門扇、牆垣或其他安全設備而犯之者。
三、攜帶兇器而犯之者。
四、結夥三人以上而犯之者。
五、乘火災、水災或其他災害之際而犯之者。
六、在車站、埠頭、航空站或其他供水、陸、空公眾運輸之舟、
    車、航空機內而犯之者。
前項之未遂犯罰之。